# 未确认融资费用--强烈希望高人进入

提问人：cpaxiaomin 时间：2010-12-08 13:48:46
一般情况下： 融资租入固定资产时 借：固定资产 借：未确认融资费用 贷：长期应付款 支付款项时 借：长期应付款 贷：银行存款同时确认未确认融资费用 借：财务费用 贷：未确认融资费用 我想问的是：上面是按期支付了相关的融资费用，如果没有支付到期的费用，相关的分录该如何处理？ 处理方法一：借：财务费用 贷：未确认融资费用 处理方法二：借：财务费用
贷：长期应付款 我不知道该如何处理，查找了相关的资料也没有找到依据。请大家积极讨论

回答人：chenyiwei
承租人作为债务人，应当按照合同约定逐期将未确认融资费用确认为利息支出（可能计入财务费用，也可能资本化），如果拖欠未付，则仍然留在长期应付款中，会计上是无需特殊处理的。 对于出租人而言，如果承租人拖欠不付，应考虑是否存在坏帐的可能性，按金融工具准则中对金融资产减值的相关规定处理。

回答人：chenyiwei
回复 报纸 cpaxiaomin 的帖子基本赞同。对于出租人计提坏帐准备的问题，可参考《讲解 2008 》中对金融资产减值的相关表述。